臺灣嘉義地方法院刑事判決　　　　　　　 96年度訴字第220號
公　訴　人　臺灣嘉義地方法院檢察署檢察官
被　　　告　甲○○
　　　　　　　　　　（現另案於臺灣嘉義監獄鹿草分監執行）
上列被告因違反毒品危害防制條例案件，經檢察官提起公訴（96
年度毒偵字第164號），由本院合議庭裁定由受命法官獨任行簡
式審判程序審理後，判決如下：
    主  文
甲○○施用第一級毒品，累犯，處有期徒刑玖月。
    事  實
一、甲○○前於民國90年間，因施用毒品案件，經本院以90年度
    毒聲字第797號裁定觀察、勒戒後，於90年10月22日因無施
    用傾向出監，經臺灣嘉義地方法院檢察署檢察官以90年度毒
    偵字第821號為不起訴處分確定。又因傷害致死案件經本院
    以85年訴字第879號判決判處有期徒刑6年6月確定，因違反
    麻醉藥品管理條例案件經本院以86年簡字第124號判決判處
    有期徒刑5月確定，上開2罪合併定應執行有期徒刑6年9月，
    於93年3月11日假釋付保護管束期滿，以已執行完畢論。仍
    不知悔改，於觀察、勒戒後，5年內再基於施用第1級毒品海
    洛因及第2級毒品甲基安非他命之犯意，於95年11月14日晚
    間某時，在其位於嘉義縣水上鄉○○村○鄰市○街31巷2號住
    處，以將海洛因及甲基安非他命混合再予以燒烤之方式，施
    用第1級毒品海洛因及第2級毒品甲基安非他命1次。嗣於同
    年月15日4時50分許，在嘉義市○○街276號齊齊網咖內因精
    神萎靡為警查獲，並經被告同意於同日5時55分許採尿送驗
    ，呈嗎啡及甲基安非他命陽性反應。
二、案經嘉義市警察局第一分局報請臺灣嘉義地方法院檢察署檢
    察官偵查起訴，經本院合議庭裁定由受命法官獨任行簡式審
    判程序。
    理  由
一、按除被告所犯為死刑、無期徒刑、最輕本刑為3年以上有期
    徒刑之罪或高等法院管轄第一審案件者外，於法院行準備程
    序進行中，被告先就被訴事實為有罪之陳述時，審判長得告
    知被告簡式審判程序之旨，並聽取當事人、代理人、辯護人
    及輔佐人之意見後，裁定進行簡式審判程序；且受命法官行
    準備程序，與法院或審判長有同一之權限；又簡式審判程序
    之證據調查，不受刑事訴訟法第159條第1項、第161條之2、
    第161條之3、第163條之1及第164條至第170條規定之限制，
    刑事訴訟法第273條之1第1項、第279條第2項前段、第273條
    之2分別定有明文。查本案被告甲○○所犯為死刑、無期徒
    刑、最輕本刑為3年以上有期徒刑以外之罪，且非高等法院
    管轄第一審之案件，經本院合議庭裁定由受命法官行準備程
    序時，被告就被訴事實為有罪之陳述後，復經本院合議庭裁
    定由受命法官獨任行簡式審判程序，是其證據之調查，自不
    受刑事訴訟法第159條第1項、第161條之2、第161條之3、第
    163條之1及第164條至第170條規定之限制，合先敘明。
二、訊據被告甲○○對於上揭犯行，於本院準備程序及審理時均
    坦承不諱，且被告於95年11月15日5時55分採尿送驗，呈嗎
    啡及甲基安非他命陽性反應，有高雄市立凱旋醫院濫用藥物
    尿液檢驗報告、代號與真實姓名對照表各1紙附卷可稽，足
    認被告之自白與事實相符。又被告前於90年間，因施用毒品
    案件，經本院以90年度毒聲字第797號裁定觀察、勒戒後，
    於90年10月22日因無施用傾向出監，經臺灣嘉義地方法院檢
    察署檢察官以90年度毒偵字第821號為不起訴處分確定等情
    ，有臺灣高等法院被告全國前案紀錄表1份在卷可參，足見
    被告確係在觀察勒戒執行完畢釋放後，5年內再犯施用第1級
    毒品及第2級毒品犯行甚明。本件事證明確，被告施用毒品
    之犯行堪予認定。
三、核被告所為，係犯毒品危害防制條例第10條第1項之施用第1
    級毒品罪及同條第2項之施用第2級毒品罪。被告持有第1級
    毒品海洛因及第2級毒品甲基安非他命進而施用之，其持有
    之低度行為應為施用之高度行為所吸收，均不另論罪。再按
    依藥理作用分類海洛因係中樞神經抑制劑，安非他命類毒品
    屬中樞神經興奮劑，二者藥理作用機轉不同，惟毒品施用者
    可視其習性，混用任何毒品，非無可能。查被告同時將第1
    級毒品海洛因及第2級毒品甲基安非他命混合後以燒烤之方
    式吸食煙霧摻等情，業據被告於本院審理時供明在案。準此
    ，被告以一施用行為，同時觸犯毒品危害防制條例第10條第
    1項、第2項之罪，為想像競合犯，應依刑法第55條前段之規
    定，從一重之毒品危害防制條例第10條第1項之施用第一級
    毒品罪處斷，公訴意旨認被告所犯2罪，應分論併罰，容有
    未洽。又被告前因傷害致死案件經本院以85年訴字第879 號
    判決判處有期徒刑6年6月確定，因違反麻醉藥品管理條例案
    件經本院以86年簡字第124號判決判處有期徒刑5月確定，上
    開2罪合併定應執行有期徒刑6年9月，於93年3月11日假釋付
    保護管束期滿，以已執行完畢論，有臺灣高等法院被告全國
    前案紀錄表1份在卷可參，其受徒刑之執行完畢後，5年以內
    故意再犯本件有期徒刑以上之罪，為累犯，應依刑法第47
    條第1項規定加重其刑。爰審酌被告因施用毒品經送觀察勒
    戒後，猶仍再行施用毒品，顯然欠缺戒除毒癮之決心，暨
    本件混合施用第1級第2級毒品之手段，其犯後坦承犯行態度
    良好等一切情狀，量處如主文所示之刑。
據上論斷，應依刑事訴訟法第273條之1第1項、第299條第1項前
段，毒品危害防制條例第10條第1項、第2項、第23條第2項，刑
法第11條前段、第55條、第47條第1項，判決如主文。
本案經檢察官陳慧玲到庭執行職務。
中　　華　　民　　國　　96　　年　　3 　　月　　30　　日
                    刑事第五庭   法　官　  洪嘉蘭
上列正本證明與原本無異。
如不服本判決，應於判決送達後10日內向本院提出上訴狀（應附
繕本）。
中　　華　　民　　國　　96　　年　　3 　　月　　30　　日
                                 書記官     吳明蓉
附錄本案論罪科刑法條全文：
毒品危害防制條例第10條第1項：
施用第一級毒品者，處6月以上5年以下有期徒刑。
